臺灣嘉義地方法院刑事判決
111年度智訴字第1號
公  訴  人  臺灣嘉義地方檢察署檢察官
被      告  何柔瑩



            何瑩沛



上列被告等因加重詐欺等案件，經檢察官聲請簡易判決處刑（11
0年度偵字第7945號），本院認不宜逕以簡易判決處刑（111年度
智簡字第4號），改依通常程序審理，被告於本院行準備程序時
就被訴事實為有罪之陳述，經本院合議庭裁定由受命法官改依簡
式審判程序審理，判決如下：
    主  文
甲○○共同犯三人以上透過網際網路詐欺取財未遂罪，處有期徒刑
陸月。緩刑參年，並應於判決確定後壹年內向公庫支付新臺幣伍
萬元。扣案如附表二所示之物，均沒收。
乙○○共同犯三人以上透過網際網路詐欺取財未遂罪，處有期徒刑
捌月。緩刑參年，並應於判決確定後壹年內向公庫支付新臺幣壹
拾萬元。扣案如附表二所示之物，均沒收。
    事  實
一、甲○○、乙○○為姊妹，其等均明知如附表一（聲請簡易判決處
    刑書漏載編號2、5）所示商標及圖樣，係如附表一所示商標
    權人向我國經濟部智慧財產局申請註冊核准登記取得商標權
    之註冊商標，指定使用於如附表一所示之商品，現仍於商標
    專用期間內，非經商標權人之同意或授權，不得於同一或類
    似商品使用相同或近似之商標，亦不得明知為仿冒前揭商標
    之商品而販賣、意圖販賣而持有、陳列，竟與通訊軟體微信
    暱稱「小a」（即劉玉蓉）、「JC」（即劉程昭）之大陸地
    區人民，共同意圖為自己不法所有，基於三人以上以網際網
    路對公眾散布而犯詐欺取財、行使偽造私文書、準私文書、
    非法販賣仿冒商標商品、使用他人國民身分證之犯意聯絡，
    由微信暱稱「小a」、「JC」之人在大陸地區購入如附表二
    所示之仿冒商標商品，其中如附表二編號2至5所示仿冒商品
    ，附隨有偽造如附表一所示商標權人出具表示仿冒商品來源
    以保證產品之真正及品質之合格證、說明保證書、保證卡、
    購買證明及印有商品編號、條碼、QRcode之吊卡、貼紙，並
    於大陸地區某處連結網際網路登入蝦皮購物網站，利用帳號
    「a043641a」所經營之賣場，以標榜「安心賣家，包退貨，
    專賣高品質」等文字，刊登販賣仿冒商標商品之訊息及張貼
    上開保證書、保證卡及購買證明之照片，供不特定人瀏覽並
    下標選購，以此方式向瀏覽使用上開網站之公眾散布不實訊
    息而進行詐騙，待買家下單購買，再於民國108年1月間某日
    起，陸續將仿冒商標商品自大陸地區輸入至臺灣地區，並寄
    送到甲○○位在嘉義縣○○鄉○○村○○○00○00號住處，由甲○○負責
    收貨，復分由甲○○、乙○○（108年3月間某日起）或委由不知
    情之甲○○配偶即張詠勝將仿冒商標商品持往址設嘉義縣○○鄉
    ○○村○○○00○00號1樓統一超商民工門市、址設嘉義縣○○鄉○○
    村○○○00○00號全家便利商店北勢子店，依照指示冒用「簡胥
    修」之身分，將仿冒商標商品及偽造之保證卡、吊卡等寄送
    給買家，以此方式行使偽造上開私文書、準私文書，並販售
    仿冒商標之商品，足生損害於上開商標權人，甲○○、乙○○藉
    此獲得每件包裹新臺幣（下同）30元之報酬，待有買家退貨
    時，渠等二人再至超商或便利商店出示手機上「簡胥修」身
    分證正面之翻拍照片，冒用「簡胥修」之身分領取退貨之仿
    冒商品，足生損害於簡胥修或便利超商對其等寄貨服務領取
    人資格核對之正確性。嗣經丙○○透過蝦皮購物網站發覺上情
    ，遂基於蒐證目的而佯裝買家，於108年5月3日在上開蝦皮
    拍賣網站以2,510元（含運費30元）下標購得刊登「小香專
    櫃原單品質羊皮長夾」之不實訊息以販售仿冒CHANEL商標圖
    樣之長夾1件，送請鑑定確認屬仿冒商標商品後報警處理。
    經警於109年3月25日上午11時15分許，持臺灣高雄地方法院
    法官核發之搜索票至其上址住處執行搜索，當場扣得如附表二
    所示之仿冒商標商品，期間乙○○獲利共12,410元，始悉上情
    。
二、案經法商路易威登馬爾悌耶公司訴由內政部警政署保安警察
    第二總隊移送、瑞士商香奈兒股份有限公司訴由臺灣高雄地
    方檢察署陳請臺灣高等檢察署檢察長令轉臺灣嘉義地方檢察
    署檢察官偵查後聲請簡易判決處刑。
    理  由
一、被告等所犯為死刑、無期徒刑或最輕本刑為3年以上有期徒
    刑以外之罪，亦非高等法院管轄第一審案件，其於準備程序
    中就被訴事實為有罪之陳述，經告知簡式審判程序之旨，並
    聽取公訴人、被告二人之意見後，其等對於本案改依簡式審
    判程序審理均表示同意（見本院智訴卷第228頁），本院合
    議庭爰依刑事訴訟法第273條之1第1項規定，裁定由受命法
    官獨任進行簡式審判程序；又本件之證據調查，依刑事訴訟
    法第273條之2規定，不受同法第159條第1項、第161條之2、
    第161條之3、第163條之1及第164條至第170條規定之限制，
    合先敘明。
二、認定犯罪事實所憑證據及理由：
  ㈠上揭事實，業據被告二人於本院審理中均坦承不諱（見本院
    智訴卷第191、215、243、255至256頁），並有證人張詠勝
    、丙○○於警詢時之證述（見警卷第181至191、213至217頁）
    、證人即受劉玉蓉請託代領款項之陳柏樺、證人即遺失身分
    證之簡胥修於警詢之證述（見警卷第157至169、197至203頁
    ），及有樂購蝦皮股份有限公司109 年6 月19日樂購蝦皮字
    第200619003E號函（見警卷第267頁）、「廖小九安心賣家
    包推換專賣高品質」蝦皮購物賣場頁面列印（見警卷第43至
    51頁、第59至69頁、第287至305頁）、蝦皮帳號「a043641a
    」用戶申登資料（見警卷第307頁）、通聯調閱查詢單（警
    卷第309頁）、寄件人簡胥修寄件明細表（見警卷第321頁至
    334頁）、蝦皮拍賣帳a043641a所調監視器時間之寄件商品
    品項（見警卷第335頁）、蝦皮拍賣帳號a043641a銷售紀錄
    （見警卷第387至第406頁）、蝦皮拍賣帳號a043641a提領至
    設定實體帳戶（第一商業銀行00000000000）内之紀錄（見
    警卷第407頁至409頁）、劉程昭所有之第一銀行回覆存款查
    詢之客戶基本資料、存摺存款客戶歷史交易明細表、開戶暨
    辦理各項業務申請書(個人)（見警卷第411至442頁）、劉玉
    蓉所有之開戶暨辦理各項業務申請書(個人)、客戶地址條列
    印、中國信託銀行存款交易明細（見警卷第439至467頁）、
    陳柏樺所有之客戶地址條列印、中國信託銀行存款交易明細
    （見警卷第469至490頁）、蝦皮拍賣帳號a043641a金錢流向
    明細（見警卷第494至495頁）、蝦皮購物購物車頁面列印、
    7-ELEVEN交貨便服務單、郵件頁面列印、手機轉帳明細內容
    畫面翻拍照片（見警卷第53至57頁、第83至85頁、第269至2
    80頁、第317至319頁）、交貨便服務單(代碼：Z0000000000
    0)（見警卷第83至85頁）、訂單明細（見警卷第279頁）、C
    HANEL鑑定書（見警卷第281至285頁）、被告二人間之LINE
    對話紀錄畫面翻拍照片（見警卷第107至122頁）、被告乙○○
    與「J.C」之微信對話紀錄畫面翻拍照片（見警卷第141至14
    7頁）、小a匯款資料、郵政存簿儲金簿封面、內頁影本（見
    警卷第149至155頁）、臺灣高雄地方法院109年度聲搜字第3
    16號搜索票（見警卷第245頁）、內政部警政署保安警察第
    二總隊刑事警察大隊偵一隊搜索扣押筆錄、扣押物品收據、
    扣押物品目錄表（見警卷第247至253頁）、現場搜索扣押照
    片（見警卷第265至266頁）、臺灣高雄地方檢察署扣押物品
    清單（見臺灣嘉義地方檢察署【下稱嘉檢】偵卷第311頁）
    、臺灣嘉義地方檢察署扣押物品清單（見本院智簡卷第13頁
    ）、本院贓證物品保管單（見本院智簡卷第27頁）、監視器
    錄影畫面翻拍照片(張詠勝寄件)（見警卷第355至361頁）、
    統一速達股份有限公司109年4月15日函（見警卷第511頁）
    、商標單筆詳細報表（見警卷第521至549頁）、LOUISVUITT
    ON鑑定報告書、仿冒品照片（見警卷第551至553頁）、智慧
    局商標檢索系統詳表資料列印（見警卷第565至575頁）、鑑
    定報告書、仿冒品照片(巴黎世家)、商標註冊資料(0000000
    0號)、BALENCIAGA委任狀、鑑定能力證明書（見警卷第595
    至603頁）、鑑定報告書、仿冒品照片(CHANEL)（見警卷第6
    05至608頁、臺灣高雄地方檢察署【下稱雄檢】第53至56頁
    ）、商標註冊資料、商標單筆詳細報表（見警卷第617至619
    頁、雄檢偵卷第65至67、71頁）、中國信託商業銀行股份有
    限公司110年9月14日中信銀字第110224839238880號函暨乙○
    ○所有存款交易明細、自動化交易LOG資料（見嘉檢偵卷第16
    至19頁反面）、7-11民工門市資料（見嘉檢偵卷第24頁、本
    院智訴卷第29頁）、全家民雄北勢子店店鋪資訊（見嘉檢偵
    卷第25頁）、附件（扣押物品、保證卡翻拍照片）（見本院
    智簡卷第29至55頁）、扣案之便利超商交貨單影本（見本院
    智訴卷第33至95頁）、內政部警政署保安警察第二總隊刑事
    警察大隊111年2月22日保二(刑一)字第1110462031號函暨內
    政部警政署保安警察第二總隊刑事警察大隊111年1月26日保
    二(刑一)字第1110461123號函、內政部警政署保安警察第二
    總隊刑事警察大隊111年1月26日保二(刑一)字第1110461123
    1號函、統一超商函覆之電子郵件列印暨簡胥修於統一超之
    寄件紀錄（本院智訴卷第121至129頁）各1份存卷可查，另
    有扣案如附表二、三所示之物在卷可佐。
  ㈡觀諸卷附被告二人間之LINE對話紀錄中（見警卷第108頁），
    於傳送「7-11 ibon機台操作流程」文字教學裡載明「選擇
    【蝦皮購物寄件】按鈕」、「請輸入寄件編號」等文字，足
    見被告二人知悉綽號「小a」、「JC」之大陸人士係透過網
    際網路經營蝦皮網路賣場販售仿冒商品。而被告乙○○在收受
    被告甲○○傳送「我們會不會變第二個簡胥修」之訊息後，回
    覆以「不會啦」、「沒留電話」等文字及傳送「LV粉色三件
    組」之訊息及其與綽號「小a」、「JC」間之微信對話內容
    給被告甲○○，其中被告乙○○與綽號「小a」、「JC」之微信
    對話紀錄中，可知該聊天室中有4人，帳號「JC」及「小a」
    之人均有分別傳送寄貨相關資訊至聊天室，被告乙○○曾傳送
    「親，生意怎麼會變差了」、「兩個禮拜都沒貨？」、「跟
    去年差好多喔」等訊息，綽號「小a」回覆以「是的，現在
    兩三天出一次或，一次出4、5件，今年的淡季真的很淡」、
    「等9月以後應該會好一點 哀」等文字，有上開對話紀錄（
    見警卷第107至109、112、115至116、121頁）存卷可查，再
    參以被告甲○○、乙○○於本院訊問中均供承：知悉寄送商品為
    仿冒品，有懷疑過購買者不知道是仿冒品，不認識簡胥修，
    未得到簡胥修同意使用「簡胥修」身分證翻拍照片至超商領
    退貨、知道「簡胥修」是人頭戶等語（見本院智訴卷第191
    、217、225至227頁），而證人簡胥修曾遺失過四次身分證
    ，最後補發時間是106年11月27日，且未將其身分證交付他
    人使用乙情，業據證人簡胥修於警詢時證述在卷（見警卷第
    201頁），又觀諸被告二人手機上儲存「簡胥修」身分證為1
    03年3月15日所補發（見警卷第207頁），早於簡胥修最後身
    分證之補發日期，此應為簡胥修所遺失之身分證。可知被告
    二人係使用人頭身分名義前往寄貨，並持「簡胥修」曾遺失
    之身分證翻拍照片收取退貨，其目的係為逃避警方查緝，且
    係由被告乙○○負責與微信暱稱「小a」、「JC」等大陸地區
    人民聯絡，再將寄貨資訊轉知給被告甲○○，以完成販賣仿冒
    商品之行為，其等間對於販賣仿冒商品之分工均有所合意。
  ㈢按行為人參與構成要件行為之實施，並不以參與構成犯罪事
    實之全部或始終參與為必要，即使僅參與構成犯罪事實之一
    部分，或僅參與某一階段之行為，亦足以成立共同正犯。查
    被告二人雖未自始至終參與各階段之犯行，且被告甲○○與綽
    號「小a」、「JC」之大陸人士互不相識，然被告二人加入
    該販賣仿冒商品之組織，並分擔郵寄仿冒商品工作，堪認被
    告二人與其他成員係在合同意思範圍內，各自分擔犯罪行為
    之一部，並相互利用他人之行為，以達共同透過網際網路詐
    欺取財及販賣仿冒商品之犯罪目的，參諸上開說明，仍應就
    所參與之犯行，對於全部發生結果共同負責。綜合上述，觀
    諸本案犯罪型態，除被告二人負責郵寄商品外，尚包括經營
    蝦皮拍賣網頁、提供仿冒商品、買家名單之微信暱稱「小a
    」、「JC」等大陸地區人民，此為被告二人所供承在卷（見
    本院智訴卷第193頁），並有被告乙○○與該大陸地區人民間
    之微信對話紀錄（見本院金訴卷第81頁），堪認其等主觀上
    對於本件犯行之人已達三人以上乙情有所認知。足見被告二
    人上開任意性自白與事實相符，堪以採信。
  ㈣綜上，本件事證明確，被告二人犯行洵堪認定，應予依法論
    科。
三、論罪科刑： 
  ㈠按刑法第210條之偽造私文書罪，以無製作權人冒用或虛捏他
    人名義，而製作該不實名義之文書為構成要件，而商品保證
    卡（書）係用以保證商品之真正與品質之文書（最高法院91
    年度台上字第4178號判決意旨參照）。次按在紙上或物品上
    之文字、符號、圖畫、照像，依習慣或特約，足以為表示其
    用意之證明者，以文書論，刑法第220條第1項定有明文。查
    扣案皮件內附隨印製之合格證、說明保證書、保證卡、購買
    證明（見本院智簡卷第30至43頁），足以對外表示係由如附
    表一所示商標權人授權製作，用以保證商品之真正及品質、
    購買來源，自屬私文書；另吊卡上所印製之商品編號、條碼
    、QRcode（見本院智簡卷第30、37至39、44頁），雖為一組
    數字、字母、圖示，然其目的係代表該產品經過檢驗合格，
    並得據以辨識生產廠商，足以表示其用意之證明，而屬準文
    書。又按商標法關於侵害他人商標專用權之處罰，並非當然
    包括不法得利之意義在內，其雖為欺騙其他之人而侵害他人
    商標專用權，然其行為若未具備不法所有意圖之要件時，既
    非可繩以刑法詐欺之罪，仍僅能依商標法中有關之規定處罰
    ，則其於侵害商標專用權外，若有詐欺之行為者，當應另成
    立詐欺罪（最高法院80年度台上字第834號判決意旨參照）
    。查被告等明知扣案之皮件均係未經上開商標權人同意或授
    權之仿冒商標商品，為達充作真品販售牟利之目的，行使偽
    造之保證卡，以表示商品來源之意，足以生損害於如附表二
    所示商標權人，且由綽號「小a」、「JC」等大陸人士在不
    特定多數人可得透過網際網路瀏覽之蝦皮購物網站上，刊登
    出售皮件之訊息，再將仿冒商標商品及保證書等寄至被告甲
    ○○之住處，再由被告二人將仿冒商標商品及隨附之保障書等
    以郵寄方式交付買家以為行使。
  ㈡依扣案之交貨便客戶留存聯209張雖可認被告等著手詐欺，惟
    依卷內現存證據，尚無從特定各被害人之身分，暨是否已有
    受騙之被害人購買付款之情事，復難據以估算被告等實際詐
    騙對象之多寡，在罪疑唯輕之原則，對於此部分所為之加重
    詐欺取財犯行，應論以加重詐欺取財未遂罪。
  ㈢核被告二人所為，均係犯刑法第339條之4第1項第2款、第3款
    之三人以上共同透過網際網路犯詐欺取財未遂罪、同法第21
    6條、第210條、第220條第2項之行使偽造私文書、準私文書
    罪、戶籍法第75條第3項後段冒用身分而使用他人遺失之國
    民身分證罪、商標法第97條之非法販賣侵害商標權之商品罪
    。
  ㈣聲請簡易判決處刑意旨僅論以商標法第97條前段之透過網路
    方式販賣仿冒商標商品罪嫌，容有誤會，應予更正；另固漏
    未載明被告二人有如事實欄所示之三人以上共同透過網際網
    路犯詐欺取財未遂、行使偽造私文書、準私文書罪、冒用他
    人遺失之身分證等犯行，惟此部分與聲請簡易判決處刑書所
    載犯罪事實為同一社會事實，且與聲請簡易判決處刑書所指
    透過網路方式販賣仿冒商品罪間具有想像競合之法律上一罪
    關係，為起訴效力所及，且經本院於訊問時告知上開法條（
    見本院智訴卷第191、215、243頁），充分給予被告辯論之
    機會，無礙於被告行使防禦權，本院自得依法審理之，併予
    敘明。
  ㈤被告二人及微信暱稱「小a」、「JC」之大陸地區人民間，偽
    造準、私文書後復持以行使，則偽造之低度行為應為行使之
    高度行為所吸收；意圖販賣而陳列、持有仿冒商標商品之低
    度行為，為販賣之高度行為所吸收，均不另論罪。
  ㈥被告二人及微信暱稱「小a」、「JC」之大陸地區人民間，就
    所犯本案部分，均有犯意聯絡及行為分擔，應論以共同正犯
    。
  ㈦被告乙○○於108年1月某日起、被告甲○○於同年3月某日起至10
    9年3月25日為警查獲時止，在網路上持續販賣、意圖販賣而
    持有本案之仿冒商標商品，乃基於單一之行為決意，在密接
    之時間，相同之地點而為，侵害相同法益，各行為之獨立性
    極為薄弱，依一般社會健全觀念，在時間差距上，難以強行
    分開，在刑法評價上，以視為數個舉動之接續施行，合為包
    括之一行為予以評價較為合理，均應論以接續犯，僅成立一
    罪。
  ㈧被告二人係三人以上共同藉由網際網路，遂行佯以仿冒商標
    商品及附隨偽造之保證卡等充作真品，向不特定人兜售而詐
    取財物之目的，並持他人遺失之身分證翻拍照片領取退貨，
    其實行行為間具有局部之同一性，是其等所犯係以一行為同
    時侵害如附表一所示之商標權法益，及觸犯上開數罪名之想
    像競合犯，應依刑法第55條規定，各從一重論以三人以上共
    同透過網際網路犯詐欺取財未遂罪處斷。
  ㈨爰以行為人之責任為基礎，審酌被告二人明知商標具有辨識
    商品來源功用，權利人須經過相當時間並投入大量資金於商
    品行銷及品質改良，始使該商標具有代表一定品質效果，竟
    為貪圖不法利益而販賣仿冒商標商品，顯然漠視商標權人投
    注心力建立之商品形象，對商標專用權人潛在市場利益造成
    侵害，亦使民眾對商品價值判斷形成混淆，有礙公平交易秩
    序，復間接影響我國保護智慧財產權之國際聲譽，且販賣仿
    冒商標商品之期間長達1年多，寄送商品至少共有209件，被
    告甲○○寄送商品至少50件，被告乙○○寄送商品至少100件，
    影響商譽程度甚大，所為實有不該，惟念犯後均坦承犯行，
    悔意殷殷，且已與告訴人法商路易威登馬爾悌耶公司以4萬5
    千元達成和解並履行完畢，有刑事陳報狀暨委任狀、本院電
    話紀錄表、承諾書各1份（見本院智訴卷第151至167頁），
    被告二人賠償各半（見本院智訴卷第255頁），復考量本案
    販賣仿冒商標商品之商標種類、規模、對商標權人之損害情
    節、犯後坦承之程度有別，由被告乙○○先與大陸地區人民共
    同販賣並負責聯繫，後再由被告甲○○加入負責郵寄之分工方
    式及分工角色、涉案程度，暨被告甲○○自陳智識程度為大學
    畢業，與家人共同經營麵攤，月入2 萬初，育有一名3 歲之
    未成年子女，與母親、配偶同住；被告乙○○自述智識程度為
    高職畢業，擔任家管，照顧兩名分別為1歲、5歲之未成年子
    女，由配偶提供經濟來源，前與公公、配偶、子女同住，現
    搬回娘家居住，及二人均無重大疾病之家庭經濟生活狀況，
    告訴人法商路易威登馬爾悌耶公司表示願意給予被告等緩刑
    ；告訴人瑞士商香奈兒有限公司表示沒有和解意願，請依法
    判決之意見（見本院智簡卷第25頁之電話紀錄表，本院智訴
    卷第153頁之刑事陳報狀）及檢察官對量刑之意見等一切情
    狀，分別量處如主文所示之刑，以示懲儆。
  ㈩被告二人前均未曾因故意犯罪受有期徒刑以上刑之宣告，僅
    因一時失慮致罹刑典，其等於本院審理時均坦承犯行，知所
    悔悟，參諸其等已與告訴人法商路易威登馬爾悌耶公司達成
    和解，並賠償損害完畢，詳如前述，堪信被告二人經此偵審
    程序及刑之宣告後，當知所警惕，而無再犯之虞，本院認對
    被告二人所宣示之刑，以暫不執行為適當，爰依刑法第74條
    第1項第1款規定，併予各宣告緩刑3年，以啟自新。續為培
    養正確法律觀念、敦促彌補所生危害、責令深切記取教訓，
    爰衡以被告乙○○於本案為寄送主力兼居中聯繫，被告甲○○為
    被動接受指令協助寄送之犯罪情節及其等悔悟之程度，併依
    刑法第74條第2項第4款規定，宣告如主文之公庫捐助，以啟
    自新更生。倘被告二人嗣後有違反上開負擔，且情節重大者
    ，檢察官得依刑法第75條之1第1項第4款規定，聲請法院撤
    銷其緩刑之宣告，併此敘明。
四、沒收部分： 
  ㈠如附表二所示之物，均經鑑定確屬仿冒如附表一所示商標權
    人商標之商品，及其隨附之合格證、保證卡、說明保證書、
    吊卡、貼紙，依商標法第98條規定，不問屬於犯罪行為人與
    否，均併予諭知沒收。
  ㈡末按犯罪所得，屬於犯罪行為人者，沒收之；宣告犯罪所得
    之沒收或追徵，有過苛之虞、欠缺刑法上之重要性、犯罪所
    得價值低微，或為維持受宣告人生活條件之必要者，得不宣
    告或酌減之，刑法第38條之1第1項前段，同法第38條之2第2
    項分別定有明文。查被告乙○○販售仿冒商品獲利12,410元，
    被告甲○○則未獲取任何報酬乙情，業據被告二人於本院審理
    中供承在卷（見本院智訴卷第196至197、253至254頁），則
    被告乙○○上開獲利部分，固均屬犯罪所得，本應依刑法第38
    條之1第1項之規定宣告沒收，惟考量被告二人業與告訴人法
    商路易威登馬爾悌耶公司達成和解，並各負擔賠償金額之一
    半即22,500元，詳如前述，賠償金額已超出上開不法犯罪所
    得，應已足達沒收制度剝奪被告犯罪利得之立法目的，若再
    宣告沒收或追徵，實有過苛之虞，爰依刑法第38條之2第2項
    之規定不予宣告沒收或追徵。
  ㈢末按供犯罪所用、犯罪預備之物或犯罪所生之物，屬於犯罪
    行為人者，得沒收之。但有特別規定者，依其規定，刑法第
    38條第2項定有明文。所謂犯罪所生之物，係指「因犯罪之
    結果產生之物（如偽造文書罪中之假文書）」，此觀諸該款
    立法理由自明。查扣案之交貨便客戶留存聯209張，係被告
    二人透過超商寄送裝有仿冒商標商品包裹之服務單，非屬犯
    罪所生之物，僅屬證據性質，爰不予宣告沒收。
  ㈣再按刑法修正後將沒收列為專章，具獨立之法律效果，故宣
    告多數沒收情形，並非數罪併罰，乃配合刪除第51條第9款
    ，另增訂第40條之2第1項「宣告多數沒收者，併執行之」之
    規定，是本案就被告等所宣告之多數沒收，自應適用刑法第
    40條之2第1項之規定併執行之，附此敘明。
據上論斷，應依刑事訴訟法第273條之1第1項、第299條第1項前
段（依裁判簡化原則，僅記載程序法條），判決如主文。
本案經檢察官李志明聲請簡易判決處刑，檢察官陳則銘到庭執行
職務。
中　　華　　民　　國　　111 　年　　9 　　月　　22　　日
                  刑事第二庭  法　官　黃美綾
以上正本證明與原本無異。
如不服本判決應於收受判決後20日內向本院提出上訴書狀，並應
敘述具體理由；其未敘述上訴理由者，應於上訴期間屆滿後20日
內向本院補提理由書（均須按他造當事人之人數附繕本）「切勿
逕送上級法院」。告訴人或被害人如對於本判決不服者，應具備
理由請求檢察官上訴，其上訴期間之計算係以檢察官收受判決正
本之日期為準。　　　　　　　　　
中　　華　　民　　國　　111 　年　　9 　　月　　26　　日
                              書記官  李承翰
附錄本案論罪科刑法條: 
中華民國刑法第210條
偽造、變造私文書，足以生損害於公眾或他人者，處五年以下有
期徒刑。
中華民國刑法第216條
行使第二百一十條至第二百一十五條之文書者，依偽造、變造文
書或登載不實事項或使登載不實事項之規定處斷。
中華民國刑法第220條
在紙上或物品上之文字、符號、圖畫、照像，依習慣或特約，足
以為表示其用意之證明者，關於本章及本章以外各罪，以文書論
。
錄音、錄影或電磁紀錄，藉機器或電腦之處理所顯示之聲音、影
像或符號，足以為表示其用意之證明者，亦同。
中華民國刑法第339條之4
犯第三百三十九條詐欺罪而有下列情形之一者，處一年以上七年
以下有期徒刑，得併科一百萬元以下罰金：
一、冒用政府機關或公務員名義犯之。
二、三人以上共同犯之。
三、以廣播電視、電子通訊、網際網路或其他媒體等傳播工具，
    對公眾散布而犯之。
前項之未遂犯罰之。 
戶籍法第75條
意圖供冒用身分使用，而偽造、變造國民身分證，足以生損害於
公眾或他人者，處五年以下有期徒刑、拘役或科或併科新臺幣五
十萬元以下罰金。
行使前項偽造、變造之國民身分證者，亦同。
將國民身分證交付他人，以供冒名使用，或冒用身分而使用他人
交付或遺失之國民身分證，足以生損害於公眾或他人者，處三年
以下有期徒刑、拘役或科或併科新臺幣三十萬元以下罰金。
商標法第97條
明知他人所為之前二條商品而販賣，或意圖販賣而持有、陳列、
輸出或輸入者，處一年以下有期徒刑、拘役或科或併科新臺幣五
萬元以下罰金；透過電子媒體或網路方式為之者，亦同。
附表一： 
編號 商標名稱 商標權人 註冊/ 審定號 指定商品 商標專用期限 1 DECOR FLORAL （fig.） 法商路易威登馬爾悌耶公司 00000000 鑰匙圈、皮箱、手提袋、附肩帶之女用手提包、小錢包等商品 114年5月15日 2 FLEUR dans un losange（fig.） 同上 00000000 手提袋、附肩帶之女用手提包、小錢包、皮夾等商品 114年11月15日 3 LOUIS VUITTON（word mark） 【聲請簡易判決處刑書漏載】 同上 00000000 書寫用紙、信箋、包裝盒、包裝紙、包裝用封套及包裝用小袋、小冊子等商品 112年2月15日 4 LOUIS VUITTON（墨色） 同上 00000000 手提袋、肩背袋、背包、皮夾等商品 118年1月31日 5 LV LOGO 【聲請簡易判決處刑書漏載】 同上 00000000 貴重金屬製鑰匙圈 112年6月30日 6 LV 同上 00000000 手提袋、肩背袋、背包、皮夾等商品 118年1月31日 7 FLEUR（figuratve）（annexed） 同上 00000000 附肩帶之女用手提包、皮包、支票簿用皮夾等商品 117年12月15日 8 FLEUR dans un cercle（figuratve）（annexed） 同上 00000000 附肩帶之女用手提包、支票簿用皮夾、皮包等商品 118年3月15日 9 Monogram Canvas 同上 00000000 貴重金屬製鑰匙圈、背包、皮夾、零錢包等商品 111年11月30日 10 LV Circle 同上 00000000 背包、皮夾、錢包等商品 114年8月31日 11 BALENCIAGA 法商巴黎世家公司 00000000 旅行包、背包、購物袋等商品 115年8月31日 12 Monogram Double C Device 瑞士商香奈兒股份有限公司 00000000 皮夾 112年12月31日 13 CHANEL 同上 00000000 皮夾、皮包、錢包等商品 115年9月30日 14 MONOGARM DOUBLE C DEVICE 同上 00000000 各種皮包、皮夾等商品 117年3月31日 
附表二：
編號 扣案物品 備   註 1 侵害如附表一編1至3、5、9至10號所示註冊商標（LV）之鑰匙圈4件 ⒈為警搜索扣押之物（即聲請簡易判決處刑書附表二編號1所示之物）。 ⒉證據出處：鑑定報告書（見警卷第551至553頁）。 ⒊附隨偽造之「LOUIS VUITTON」合格證、說明書各4份（見本院智簡卷第32至36頁之編號2所示照片）。 2 侵害如附表一編號所示1至4、6至10註冊商標（LV）之皮夾1件 ⒈為警搜索扣押之物（即聲請簡易判決處刑書附表二編號2所示之物）。 ⒉證據出處：鑑定報告書（見警卷第551至553頁）。 ⒊附隨偽造之「LOUIS VUITTON」合格證、說明保證書、貼紙各1份（見本院智簡卷第37至38頁之編號3所示照片）。 3 侵害如附表一編號所示1至4、6至10註冊商標（LV）之包包2件 ⒈為警搜索扣押之物（即聲請簡易判決處刑書附表二編號3所示之物）。 ⒉證據出處：鑑定報告書（見警卷第551至553頁）。 ⒊附隨偽造之「LOUIS VUITTON」合格證、說明保證書、貼紙、購買證明各1份（見本院智簡卷第39至43頁之編號4所示照片）。 4 侵害如附表一編號11所示註冊商標（BALENCIAGA）之手提包1件 ⒈為警搜索扣押之物（即聲請簡易判決處刑書附表二編號4所示之物）。 ⒉證據出處：鑑定報告書（見警卷第595至597頁）。 ⒊附隨偽造之「BALENCIAGA」吊卡1份（見本院智簡卷第44頁之編號5所示照片）。 5 侵害如附表一編號12至14所示註冊商標（CHANEL）之皮夾1件 ⒈為警搜索扣押之物（即聲請簡易判決處刑書附表二編號5所示之物）。 ⒉證據出處：鑑定報告書（見警卷第605至606、608頁）。 ⒊附隨偽造之「CHANEL」保證卡、商品編號貼紙、說明保證書各1份（見本院智簡卷第30至31頁之編號1所示照片）。 
如不服本判決，應於判決送達後20日內，向本院提出上訴狀。